ACORDAO-COMPLETO-2368625

ACÓRDÃO DE RELAÇÃO

ACÓRDÃO DE RELAÇÃO 7572/2019 ATA 29/2019 - SEGUNDA CÂMARA

Acórdão 7572/2019-TCU-Segunda Câmara
VISTO, relacionado e discutido estes autos de Admissão de servidores da Empresa de Tecnologia e Informações da Previdência - Dataprev, encaminhados a este Tribunal para apreciação na forma da Instrução Normativa TCU 78/2018.
Considerando que nos atos de admissão constantes deste processo foram detectadas a existência dos respectivos desligamentos, conforme verificação da documentação anexada, seja por meio da constatação da existência de ato de desligamento na base Sisac e Siape, ou pela constatação do óbito do servidor;
Considerando o parecer do Ministério Público junto a este Tribunal; 
ACORDAM os Ministros do Tribunal de Contas da União, diante das razões expostas pelo Relator, com fulcro nos arts. 1º, inciso V, e 39, inciso I, ambos da Lei 8.443, de 16 de julho de 1992, c/c os 1º, inciso VIII; 17, II; 62, III; 137, IV; 143, II e 260, do RI/TCU, em:
a) Considerar prejudicado por perda de objeto os atos de admissão abaixo relacionados, tendo em vista não produzirem mais efeitos financeiros, por força do art. 7º da Resolução TCU nº 206, de 2007, alterada pela Resolução 237/2010.
b) Informar aos interessados que o presente Acórdão pode ser acessado por meio do endereço eletrônico www.tcu.gov.br/acordaos.
1. Processo TC-Processo 010.804/2019-6 (ATOS DE ADMISSÃO) 
	1.1. Interessados: Alex Sandro Santos Miranda (XXX.310.655-XX) ; Alexandre Henrique (XXX.997.247-XX) ; Alhandra Silva Teixeira (XXX.600.481-XX) ; Andre Freitas Lopes (XXX.078.535-XX) ; Andre de Medeiros Jacob (XXX.554.761-XX) ; Andreia Rodrigues da Silva (XXX.658.203-XX) ; Arthur de Souza Ribeiro (XXX.155.444-XX) ; Beatriz Gil Emoingt (XXX.903.507-XX) ; Breno Henrique Bicalho de Abreu (XXX.833.316-XX) ; Bruno Correia da Silva (XXX.779.993-XX) ; Bruno José Dembogurski (XXX.786.546-XX) ; Bruno Santos Figueira (XXX.714.571-XX) ; Bruno Teixeira Guimarães (XXX.446.161-XX) ; Caio Regis Caroca (XXX.572.964-XX) ; Camilla Pinheiro Gueiros (XXX.552.542-XX) ; Cejana Fleury Lobo Maciel (XXX.479.781-XX) ; Cesar Eduardo Carneiro de Aguiar (XXX.155.031-XX) ; Chaiana Zago Fagundes (XXX.350.680-XX) ; Christina Aparecida Rossi Campos (XXX.245.721-XX) ; Daniel Ferreira Castro (XXX.499.057-XX) 
	1.2. Órgão/Entidade: Empresa de Tecnologia e Informações da Previdência - Dataprev
	1.3. Relator: Ministro Raimundo Carreiro
	1.4. Representante do Ministério Público: Procurador Rodrigo Medeiros de Lima
	1.5. Unidade Técnica: Secretaria de Fiscalização de Pessoal (SEFIP) .
	1.6. Representação legal: não há.
	1.7. Determinações/Recomendações/Orientações: não há.

Segunda Câmara

Alex Sandro Santos Miranda (XXX.310.655-XX); Alexandre Henrique (XXX.997.247-XX); Alhandra Silva Teixeira (XXX.600.481-XX); Andre Freitas Lopes (XXX.078.535-XX); Andre de Medeiros Jacob (XXX.554.761-XX); Andreia Rodrigues da Silva (XXX.658.203-XX); Arthur de Souza Ribeiro (XXX.155.444-XX); Beatriz Gil Emoingt (XXX.903.507-XX); Breno Henrique Bicalho de Abreu (XXX.833.316-XX); Bruno Correia da Silva (XXX.779.993-XX); Bruno José Dembogurski (XXX.786.546-XX); Bruno Santos Figueira (XXX.714.571-XX); Bruno Teixeira Guimarães (XXX.446.161-XX); Caio Regis Caroca (XXX.572.964-XX); Camilla Pinheiro Gueiros (XXX.552.542-XX); Cejana Fleury Lobo Maciel (XXX.479.781-XX); Cesar Eduardo Carneiro de Aguiar (XXX.155.031-XX); Chaiana Zago Fagundes (XXX.350.680-XX); Christina Aparecida Rossi Campos (XXX.245.721-XX); Daniel Ferreira Castro (XXX.499.057-XX)

RAIMUNDO CARREIRO

não há.

Procurador Rodrigo Medeiros de Lima

ATOS DE ADMISSÃO (ADS)

Secretaria de Fiscalização de Pessoal (SEFIP).